【裁判字號】    89,易,2653
【裁判日期】    890825
【裁判案由】    公司法
【裁判全文】
臺灣板橋地方法院刑事判決                        八十九年度易字第二六五三號
    公  訴  人  臺灣板橋地方法院檢察署檢察官
    被      告  甲○○
右列被告因違反公司法案件，經檢察官提起公訴〔八十九年度偵字第九六三四號〕，
本院判決如左：
    主  文
甲○○公司負責人，違反公司不得經營其登記範圍以外之業務之規定，經營公司登記
範圍以外之業務，處拘役伍拾日，如易科罰金，以佰元折算壹日。
    事  實
一、甲○○係臺北縣土城市○○路○段二０七號哥倫布有限公司〔下稱哥倫布公司〕
    之負責人，明知哥倫布公司登記之營業項目為：「日用品、雜貨、菸酒買賣業務
    。」、「前項產品之進出口貿易業務」、「Ｆ五０一０二０小吃店業。」、「Ｆ
    五０一０三０飲料店業。」，並未包括經營酒吧業務，竟自民國〔下同〕八十六
    年間某日起，違反公司不得經營其登記範圍以外之業務之規定，經營公司登記範
    圍以外之『酒吧』業務。嗣於八十九年四月二十一日晚上八時三十分許，經臺北
    縣政府聯合查報小組在上址查獲。
二、案經經濟部函請臺灣板橋地方法院檢察署檢察官偵查起訴。
    理  由
一、訊據被告甲○○，供稱：「我不知道朋友來唱歌就算歌星來唱歌。這是我朋友自
    談自唱，我是經營小吃店，我不知我這樣就是酒店，我知道後我就停止了。」、
    「是的〔是哥倫布公司負責人〕」、「我自認是餐廳，我賣西餐，也有賣酒。」
    、「是的〔八十六年就開始這樣做〕，八十六年十一月在土城明德路二段二ｏ七
    號，我知道自己違法就趕快收起了。」、「我以為我這樣就可以賣酒。」、「我
    有問會計師，會計師說我如果賣酒就是八大行業，所以我就關門了，我現在在上
    班了。」、「我以為這樣不算酒吧。」〔參見本院八十九年八月二十一日審判筆
    錄〕。查：
    〔一〕右揭事實，業據證人周百鶱於偵訊時證稱：「現場是一家鋼琴酒吧，並有
          排定『駐唱歌星』及『演唱時間』」、「〔經營鋼琴酒吧〕需登記酒吧類
          ，在登記時需另申請許可」〔參見偵卷第一八頁反面〕，被告於本院審理
          時坦承：「〔偵卷第二十一頁所附名片影本〕這是公司的名片。」〔參見
          本院八十九年八月二十一日審判筆錄〕，該名片載現場之營業為「『QUE-
          EN'S PUB』、『cooktail』、『live show/steak/drinks』」，有上開名
          片影本附偵查卷足佐，所載意旨，自係經營酒吧業務，被告亦自承自「八
          十六年就開始這樣做」〔參見本院八十九年八月二十一日審判筆錄〕，凡
          此，與證人周百騫證述情節相符，證人周百鶱所證上情，自可採信，此外
          ，復有哥倫布公司變更登記事項卡〔附偵卷第三頁〕、臺北縣政府聯合查
          報小組稽查違規商業活動現場紀錄表〔附偵卷第七頁〕足參。
    〔二〕查前引被告所營公司之名片明載右址為「『QUEEN'S PUB』，營『cook-
          tail』、『live show/steak/drinks』」〔參見偵卷第二十一頁〕，據該
          名片所述上情酌之，被告應明知所營商業活動屬酒吧業，尤以證人周百鶱
          證稱：「現場是一家鋼琴酒吧，並有排定『駐唱歌星』及『演唱時間』」
          斟之，上情益明，被告辯稱：「我以為這樣不算酒吧。」云云，未便遽信
          。
    〔三〕本件事證明確，被告之右開犯行，堪予認定。
二、核被告甲○○所為，係違反公司法第十五條第一項之規定，應依同法條第三項論
    科。爰審酌被告犯罪之動機、目的、所生之危害暨犯罪後態度等一切情狀，量處
    如主文所示之刑，並諭知易科罰金之折算標準。
據上論斷，應依刑事訴訟法第二百九十九條第一項前段，公司法第十五條第一項、第
三項，刑法第十一條前段、第四十一條，罰金罰鍰提高標準條例第二條，判決如主文
。
本案經檢察官黃重綱到庭執行職務。
中      華      民      國      八十九      年     八     月   二十五   日
                                      臺灣板橋地方法院刑事第五庭
                                          法  官  陳  福  來
右正本證明與原本無異。
如不服本判決應於送達後十日內向本院提出上訴狀。
                                          書記官  陳  春  銘
中      華      民      國      八十九      年     九     月     五     日
附錄本案論罪科刑法條全文：
公司法第十五條：
公司不得經營登記範圍以外之業務。
公司之資金，除因公司間業務交易行為有融通資金之必要者外，不得貸與股東或任何
他人。
公司負責人違反前二項規定時，各處一年以下有期徒刑、拘役或科或併科新臺幣十五
萬元以下罰金，並賠償公司因此所受之損害。


司法院資訊處製作；財團法人民間司法改革基金會備份。
